---
title: "Tarea 11 (reducción de dimensionalidad)"
output: html_notebook
---

```{r}
library(tidyverse)
```
1. Considera $u$ que representa valores en una dimensión para los casos ($n$)
y un vector $v$ que representa valores asociados para las variables ($p$).

```{r}
u <- c(0,1,2,4,5)
v <- c(0.5,1,5)
```

Si $sigma = 10$, calcula la matriz de datos $n\times p$ generada por la matriz
de rango 1  $\sigma u v^t$.

```{r}
# completa el código
X_1 <- 10*u %*% t(v)
X_1
```
¿Cómo describirías esta matriz de datos en términos de las columnas? ¿En términos 
de los renglones?

2. Si $X_1$ es la matriz que obtuviste en el inciso anterior, agrega ruido:
```{r}
X <- X_1 + matrix(rnorm(15*3, 0, 0.1), 5, 3)
X
```

3. Recupera la dimensión que construimos en 1) usando la función *svd* (puedes intentar
optimizando directamente si quieres):

```{r}
# completa el código
svd_1 <- svd(X)
```

- Identifica las columnas de $U$ y $V$ en la salida de *svd* que corresponden a los vectores que usamos para construir $X_1$,

```{r}
v_svd <- svd_1$v %>% t %>% as.data.frame() 
u_svd <- svd_1$u %>% data.frame
u
v
```

- ¿Cuál es la relación entre los $u$ y $v$ que usamos al principio y los que obtuvimos
de la función *svd*?

Son los mismos.


4. Argumenta con la salida de *svd* que las aproximaciones de rango 2 y rango 3 son
no aportan mucho sobre la de rango 1. 

- Verifica comparando matrices 
que las aproximaciones de rango 1 y rango 2
son muy similares. 

```{r}
svd_1$d/sum(svd_1$d)
```

```{r}
d <- svd_1$d
(d[1]*tcrossprod(svd_1$u[,1], svd_1$v[,1])) %>% round(1)
```
```{r}
(d[2]*tcrossprod(svd_1$u[,2], svd_1$v[,2])) %>% round(1)
```

```{r}
(d[3]*tcrossprod(svd_1$u[,3], svd_1$v[,3])) %>% round(1)
```
- Verifica calculando la distancia Frobenius entre la aproximación de rango 1 y 2 y
la matriz original, usando los valores singulares ($\sigma$).

```{r}
1 - (sum(X^2) - sum(svd_1$d[1]^2))/sum(X^2)
```

```{r}
1-(sum(X^2) - sum(svd_1$d[1:2]^2))/sum(X^2)
```

```{r}
1-(sum(X^2) - sum(svd_1$d[1:3]^2))/sum(X^2)
```

5. Considera los siguientes datos de gasto por decil en distintos tipos de alimentos
(cada decil contiene casi 3 millones de hogares, y el gasto está en miles de pesos.
Nota: estos datos son de 2010/2008)
```{r}
library(readr)
deciles <- read_csv('../datos/enigh_deciles.csv')
deciles
```

6. Calcula la primera dimensión usando la función svd. ¿Qué explica esta dimensión? 
(Nota: puedes cancelar signos de $u$ y $v$ para hacer más fácil la interpretación) 

```{r}
#
rownames(deciles)<-c(" 1 CEREALES ",
" 2 CARNES ",
" 3 PESCADOS Y MARISCOS ",
" 4 LECHE Y SUS DERIVADOS ",
" 5 HUEVO ",
" 6 ACEITES Y GRASAS ",
" 7 TUBERCULOS ",
" 8 VERDURAS, LEGUMBRES, LEGUMINOSAS",
" 9 FRUTAS ",
"10 AZUCAR Y MIELES ",
"11 CAFE, TE Y CHOCOLATE ",
"12 ESPECIAS Y ADEREZOS ",
"13 OTROS ALIMENTOS DIVERSOS"
)
svd_2<-svd(deciles[,c(2,3,4,5,6,7,8,9,10,11)])
```

```{r}
d <- svd_2$d
(d[2]*tcrossprod(svd_2$u[,1], svd_2$v[,2])) %>% round(1)
```
```{r}
svd_2$d
```


7. Ahora considera la segunda dimensión

- Considera primero el vector $v_2$ (¿para qué deciles
tiene valores positivos? ¿para qué deciles tiene valores negativos?

```{r}
#
d <- svd_2$d
(d[2]*tcrossprod(svd_2$u[,2], svd_2$v[,2])) %>% round(1)
```

```{r}
v <- svd_2$v
rownames(v) <- colnames(deciles[,c(2,3,4,5,6,7,8,9,10,11)])
v
```

- Ahora considera el vector $u_2$. ¿Para qué rubros tiene valores grandes/chicos?
¿Qué explica esta dimensión?

```{r}
u <- (svd_2$u)
rownames(u) <- rownames(deciles)
u
```

- Puedes también calcular la siguiente matriz de rango 1, para que te ayude 
a interpretar: es la componente $\sigma_2u_2v_2^t$, que se suma a $\sigma_1 u_1 v_1^t$
para obtener la aproximación de rango 2. Puedes dividir entre miles (de manera que las unidades finales son millones) para interpretar
más fácilmente:

```{r}
# modifica según el código que escribiste arriba:
A <- round(svd_2$d[2]*tcrossprod(svd_2$u[,2], svd_2$v[,2])/1e3)
rownames(A) <- deciles$X1
A
```

